臺灣苗栗地方法院刑事判決　　　　　　　　　　　　　九十三年度訴字第二三四號
　　　公　訴　人　臺灣苗栗地方法院檢察署檢察官
　　　被　　　告　甲　○
右列被告因違反毒品危害防制條例案件，經檢察官提起公訴（九十三年度毒偵字第四
四二、四六二號），本院合議庭裁定後，以簡式審判程序判決如左：
    主  文
甲○連續施用第一級毒品，累犯，處有期徒刑壹年。
扣案之第一級毒品海洛因玖小包淨重壹點捌玖公克（空包裝重壹點捌伍公克）沒收銷
燬之。
    事  實
一、甲○有下列構成累犯之前科紀錄：(1)曾於民國（下同）八十九年九月十四日，因
    毒品危害防制條例案件，經本院判處有期徒刑九月，於八十九年十月十七日判決
    確定；刑期起算日期為九十年四月二十三日，指揮書執畢日期為九十年十二月二
    日。(2)於八十八年十月十一日，因毒品危害防制條例案件，經本院判處有期徒刑
    六月，於八十八年十一月二十七日判決確定。復於九十年六月二十九日，因牙保
    贓物罪，經台灣新竹地方法院判處有期徒刑六月，於九十年十一月二十六日判決
    確定。嗣上開兩案件，於九十年十月二日，經台灣新竹地方法院定應執行刑為有
    期徒刑十一月，自九十年十二月三日起接續執行，於九十一年五月三日因縮短刑
    期假釋出獄並付保護管束，並於九十一年十月十三日假釋期滿執行完畢。
二、甲○又曾因多次施用毒品，經送三次觀察、勒戒及二次強制戒治，其中最近一次
    施用毒品經送強制戒治後，於九十年四月二十二日執行完畢，至刑事部分，則由
    台灣苗栗地方法院檢察署檢察官以八十九年度毒偵字第八六四號、第九七七號、
    第０一六號、第一０二三號及第一０二五號，向本院提起公訴，經本院於八十九
    年九月十四日以八十九年度易字第五六八號判處如上開一之(1)之刑度確定在案。
三、詎甲○猶不知悔改，於強制戒治期滿執行完畢後，五年內復基於施用第一級毒品
    海洛因之概括犯意，自九十三年一月五日起，至九十三年五月十三日上午某時許
    止，連續在其苗栗縣竹南鎮○○路一九三巷十四號住處，以將海洛因摻入香煙內
    點燃吸食之方式，非法施用第一級毒品海洛因多次。嗣分別於左列時、地，為警
    查獲：
（一）苗栗縣警察局竹南分局竹南派出所員警，於九十三年一月十三日下午五時四十
      五分許，在苗栗縣竹南鎮○○里○○街與光復路一九三巷口，將通緝中之甲○
      逮捕後，帶回派出所採尿送驗結果，發現其尿液呈有嗎啡陽性反應（至其尿液
      同時呈有甲基安非他命陽性反應，涉犯施用第二級毒品部分，由檢察官移送本
      院另案併案審理）。
（二）苗栗縣警察局竹南分局竹南派出所員警，於九十三年五月十三日下午四時十五
      分許，持檢察官核發之拘票，前往苗栗縣竹南鎮○○里○○街與光復路一九三
      巷十四號甲○住處，除當場將甲○拘提到案，及在屋內客廳查獲甲○非法持有
      之海洛因九小包淨重一˙八九公克（空包裝重一˙八五公克）外，並將甲○帶
      回派出所採尿送驗，結果其尿液仍呈有嗎啡陽性反應（至其尿液同時呈有甲基
      安非他命陽性反應，涉犯施用第二級毒品部分，亦由檢察官移送本院另案併案
      審理）。
四、案經苗栗縣警察局竹南分局二次報請台灣苗栗地方法院檢察署檢察官偵查起訴。
    理  由
一、右揭事實，業據被告甲○於本院審理時供承不諱，而其尿液第一次經警採集先送
    請苗栗縣衛生局檢驗，再由檢察官轉送中山醫學大學附設醫院藥物濫用檢測中心
    複驗結果，發現其尿液確均呈有嗎啡陽性反應，有苗栗縣警察局竹南分局偵辦違
    反毒品危害防制條例案件尿液鑑驗代碼對照表、苗栗縣衛生局九十三年二月二日
    苗衛檢字第０九三０００一三七六號煙毒尿液檢驗成績書影本、中山醫學大學附
    六二號偵查卷第三十五頁至第三十六頁、本院審理卷）。又被告甲○第二次經警
    採其尿液送請苗栗縣衛生局檢驗結果，其尿液仍呈有嗎啡陽性反應，此亦有苗栗
    縣警察局竹南分局查獲違反毒品危害防制條例案（現行犯）嫌疑人尿液檢體編號
    登記簿、苗栗縣衛生局九十三年五月二十一日苗衛檢字第０九三０００七四八三
    號煙毒尿液檢驗成績書影本各乙紙在卷足憑（參見九十三年度毒偵字第四四二號
    偵查卷第六十一頁、第六十二頁）。至被告甲○非法持有之白色粉末九小包，送
    請法務部調查局依化學呈色法、氣相層析質譜儀分析法檢驗結果，確均含有第一
    級毒品海洛因成分，淨重一˙八九公克（空包裝重一˙八五公克），有該局九十
    三年六月二十九日調科壹字第九九００００八九一號鑑定通知書乙紙在卷足參。
    是被告甲○自白其有施用第一級毒品海洛因之犯行，應堪信為真實。
二、被告甲○又曾因多次施用毒品，經送三次觀察、勒戒及二次強制戒治，其中最近
    一次施用毒品經送強制戒治後，於九十年四月二十二日執行完畢，至刑事部分，
    則由台灣苗栗地方法院檢察署檢察官以八十九年度毒偵字第八六四號、第九七七
    號、第０一六號、第一０二三號及第一０二五號，向本院提起公訴，經本院於八
    十九年九月十四日以八十九年度易字第五六八號判處有期徒刑九月，於八十九年
    十月十七日判決確定，有刑案資料查註紀錄表、台灣高等法院被告全國前案紀錄
    表等在卷足憑。事證明確，被告甲○於強制戒治期滿執行完畢後，五年內再犯施
    用毒品之犯行，洵堪認定。
三、核被告甲○所為，係犯毒品危害防制條例第十條第一項施用第一級毒品罪。其非
    法持有海洛因之低度行為，應為施用之高度行為所吸收，不另論罪。被告甲○先
    後多次施用海洛因之行為，時間緊接，所犯罪名之構成要件相同，顯係基於概括
    之犯意而為，應依連續犯之規定論以一罪，並依法加重其刑。查被告甲○曾於(1)
    八十九年九月十四日，因毒品危害防制條例案件，經本院判處有期徒刑九月，於
    八十九年十月十七日判決確定；刑期起算日期為九十年四月二十三日，指揮書執
    畢日期為九十年十二月二日。(2)於八十八年十月十一日，因毒品危害防制條例案
    件，經本院判處有期徒刑六月，於八十八年十一月二十七日判決確定。復於九十
    年六月二十九日，因牙保贓物罪，經台灣新竹地方法院判處有期徒刑六月，於九
    十年十一月二十六日判決確定。嗣上開兩案件，於九十年十月二日，經台灣新竹
    地方法院定應執行刑為有期徒刑十一月，自九十年十二月三日起接續執行，於九
    十一年五月三日因縮短刑期假釋出獄並付保護管束，並於九十一年十月十三日假
    釋期滿執行完畢。有上開前科表在卷足稽，五年內再犯本件有期徒刑以上刑之罪
    ，為累犯，應依刑法第四十七條之規定，遞加重其刑。爰審酌被告甲○一再非法
    施用毒品，理應重罰，惟念其所犯僅戕害個人身心健康，及犯後能坦白承認等一
    切情狀，本院並參酌檢察官之具體求刑，量處被告甲○如主文所示之刑，以資懲
    儆。
四、至扣案之海洛因九小包，淨重一˙八九公克（空包裝重一˙八五公克），係第一
    級毒品，應依毒品危害防制條例第十八條第一項前段之規定沒收銷燬之。
據上論斷，應依刑事訴訟法第二百七十三條之一第一項、第二百九十九條第一項前段
，毒品危害防制條例第十條第一項、第十八條第一項前段，刑法第十一條、第五十六
條、第四十七條，判決如主文。
本案經檢察官林映姿到庭執行職務。
中　　　華　　　民　　　國　　　九十三　　　年　　八　　月　　三十一　　日
　                                      臺灣苗栗地方法院刑事第一庭
                                                法  官  柳  章  峰
右正本證明與原本無異。
如不服本判決，應於判決送達後十日內向本院提出上訴狀( 應附繕本 )。
                                                書記官  歐  明  秀
中　　　華　　　民　　　國　　　九十三　　　年　　八　　月　　三十一　　日
毒品危害防制條例第十條
施用第一級毒品者，處六月以上五年以下有期徒刑。
施用第二級毒品者，處三年以下有期徒刑。
